Minutes et répertoires du notaire Jacques GILLET, janvier 1750 - 26 septembre 1755 (étude XXXVIII)
Archives nationales
- Minutes de Jacques GILLET, janvier 1750 - septembre 1755; MC/ET/XXXVIII/378 - MC/ET/XXXVIII/423
  - Minutes. 1751, mars - avril, mars - avril 1751; MC/ET/XXXVIII/388
    - Bail, maison, Paris, près Fontaine d'Amadrienne., 20 avril 1751; MC/ET/XXXVIII/388
      Nom: (personne morale) Oeuvre et Fque-St-Laurent de Paris.
      Domicile: Paris, paroisse Saint-Laurent.
      Nom, qualité: (Mme ou Mlle) Lavigne, Genevieve.
      Nom, qualité: (M.) Cheron, Claude.
    - Bail, meubles., 21 avril 1751; MC/ET/XXXVIII/388
      Nom, qualité: (M.) Aulmont, Charles Denis.
      Profession: huissier à verge au Châtelet.
    - Inventaire après décès de Marie Jeanne Aumont, épouse de Charles Blanchard., 21 avril 1751; MC/ET/XXXVIII/388
      Nom, qualité: (Mme ou Mlle) Aumont, Marie Jeanne.
      Nom, qualité: (M.) Blanchard, Charles.
      Profession: menuisier (compagnon).
      inventaire après décès; Aumont, Marie Jeanne; Blanchard, Charles
    - Inventaire après décès de Claude Biquet., 22 avril 1751; MC/ET/XXXVIII/388
      Nom, qualité: (M.) Biquet, Claude.
      Profession: bourrelier (maître).
      inventaire après décès; Biquet, Claude
    - Bail, terre en marais, Paris, chemin de Menilmontant., 22 avril 1751; MC/ET/XXXVIII/388
      Nom, qualité: (Mme ou Mlle) Monroy, Catherine Genevieve.
      Nom, qualité: (M.) Larcher, Francois.
      Profession: archer.
      Nom, qualité: (M.) Crujon, Joseph.
      Profession: marchand-tabletier.
    - Vente, terre, Pantin., 22 avril 1751; MC/ET/XXXVIII/388
      Nom, qualité: (M.) Noblet, Jacques Edme.
      Profession: chandelier (maître).
      Nom, qualité: (Mme ou Mlle) Ruelle, Elisabeth.
      Nom, qualité: (M.) Gautier, Jean Baptiste.
      Domicile: Villette-St-Lazare(la)
    - Mariage., 22 avril 1751; MC/ET/XXXVIII/388
      Nom, qualité: (Mme ou Mlle) Signollet, Anne
    - Inventaire après décès de Jacques Guiot., 22 avril 1751; MC/ET/XXXVIII/388
      Nom, qualité: (M.) Guiot, Jacques.
      inventaire après décès; Guiot, Jacques
    - Reconnaissance, meubles., 23 avril 1751; MC/ET/XXXVIII/388
      Nom, qualité: (M.) Arsant, Pierre.
      Profession: batteur d'or(maître).
      Nom, qualité: (Mme ou Mlle) Sagrert, Marguerite.
      Nom, qualité: (Mme ou Mlle) Duru, Jeanne
    - Cautionnement, depot., 24 avril 1751; MC/ET/XXXVIII/388
      Nom, qualité: (M.) Frossard, Jean Baptiste.
      Profession: suisse du prince de conty.
      Relations: caution de l'intervenant 2.
      Nom, qualité: (M.) Frossard, Jean Edme.
      Profession: commis aux aides.
      Domicile: Orleans,pithiviers, elections
      dépôt de pièces; cautionnement
    - Bail, moulin, Borest-Pres-Senlis., 24 avril 1751; MC/ET/XXXVIII/388
      Nom, qualité: (M.) Grard, Guillaume.
      Profession: inspecteur sur les vins.
      Nom, qualité: (M.) Taupin, Francois.
      Domicile: Bullete(la), par-Fontaine-les-Carmes
    - Transport de droits successifs., 24 avril 1751; MC/ET/XXXVIII/388
      Nom, qualité: (M.) Roussel, Jerome (bourgeois de Paris).
    - Apprentissage, met-perruquier., 26 avril 1751; MC/ET/XXXVIII/388
      Nom, qualité: (M.) Davaillau, Charles.
      Nom, qualité: (M.) Mutel, Ange Honore.
    - Apprentissage, met-sculpteur., 26 avril 1751; MC/ET/XXXVIII/388
      Nom, qualité: (M.) Masrelie, Louis.
      Nom, qualité: (M.) Laleux, Jean Baptiste.
    - Don mutuel., 26 avril 1751; MC/ET/XXXVIII/388
      Nom, qualité: (M.) Rousseau Duvigneau, Antoine.
      Nom, qualité: (Mme ou Mlle) Gamain, Marie Catherine.
    - Quittance., 27 avril 1751; MC/ET/XXXVIII/388
      Nom, qualité: (Mme ou Mlle) Waroquier, Charlotte.
      Nom, qualité: (M.) Gomard, Jean.
      Profession: charron (maître).
      Nom, qualité: (M.) Bordier, Richard.
      Profession: ajusteur à la monnaie.
    - Inventaire après décès d'Anne Thierry., 27 avril 1751; MC/ET/XXXVIII/388
      Profession: domestique.
      inventaire après décès; Thierry, Anne
    - Vente, terre, Pomponne., 27 avril 1751; MC/ET/XXXVIII/388
      Nom, qualité: (M.) Bruyant, Henri.
      Nom, qualité: (M.) Chevalier, Charles.
      Profession: marchand de fer.
      Domicile: Lagny
    - Alloue., 28 avril 1751; MC/ET/XXXVIII/388
      Nom, qualité: (M.) Vallant, Barthelemy.
      Nom, qualité: (M.) Montpellier, Jean Thomas.
    - Transport de droits successifs., 28 avril 1751; MC/ET/XXXVIII/388
    - Testament., 29 avril 1751; MC/ET/XXXVIII/388
    - Apprentissage, met-sculpteur., 29 avril 1751; MC/ET/XXXVIII/388
      Nom, qualité: (M.) Andry, Nicolas.
      Nom, qualité: (M.) Caron, Louis.
    - Obligation., 29 avril 1751; MC/ET/XXXVIII/388
      Nom, qualité: (M.) Lecamus, Louis Denis.
      Profession: architecte du roi departement intendance.
      Nom, qualité: (Mme ou Mlle) Prieur, Madeleine.
      Nom, qualité: (M.) Dagincourt, Jerome Antoine (bourgeois de Paris)
    - Transport., 29 avril 1751; MC/ET/XXXVIII/388
      Nom, qualité: (M.) Polignac de, Louis Heracle Melchior (vicomte).
      Profession: gouverneur.
      Domicile: Puy-en-Velay(le).
      Nom, qualité: (M.) Veyrac de La Vallette de, Jacques Antoine (baron de chateauneuf)
    - Inventaire après décès de Pierre Duplessis., 29 avril 1751; MC/ET/XXXVIII/388
      Nom, qualité: (M.) Duplessis, Pierre.
      Profession: grainier (maître).
      inventaire après décès; Duplessis, Pierre
    - Transport de droits successifs., 30 avril 1751; MC/ET/XXXVIII/388
      Nom, qualité: (Mme ou Mlle) Rachard, Marie Claude.
    - Constitution., 30 avril 1751; MC/ET/XXXVIII/388
      Nom, qualité: (M.) Champenois, Jean Jerome.
      Profession: avocat au Parlement.
      Domicile: Chalons.
      Nom, qualité: (Mme ou Mlle) Peronne, Marguerite.
      Nom, qualité: (M.) Soushet de Bisseaux, Francois Octavien.
      Profession: intéressé dans la ferme de la principaute.
      Domicile: Anet
  - Minutes. 1751, mai - juin, mai - juin 1751; MC/ET/XXXVIII/389
    Manque(s) constaté(s) dans cet article:
    Les actes manquent entre le 1er mai et 12 juin 1751.
    - Succession (liquidation)., 13 juin 1751; MC/ET/XXXVIII/389
      Nom, qualité: (Mme ou Mlle) Sanier, Marguerite.
      Nom, qualité: (M.) Lanchantin, Jacques.
    - Inventaire après décès de Jean Louis Petit., 14 juin 1751; MC/ET/XXXVIII/389
      Nom, qualité: (M.) Petit, Jean Louis (bourgeois de Paris).
      inventaire après décès; Petit, Jean Louis
    - Succession (renonciation)., 14 juin 1751; MC/ET/XXXVIII/389
      Nom, qualité: (M.) Dutfoy, Guillaume.
      Profession: gagnedenier
    - Vente, maison, terre en marais., 15 juin 1751; MC/ET/XXXVIII/389
      Nom, qualité: (M.) Sanier, Antoine.
      Nom, qualité: (M.) Pelletier, Sebastien
    - Obligation., 15 juin 1751; MC/ET/XXXVIII/389
      Nom, qualité: (M.) Huriance, Louis.
      Profession: ingenieur en chef.
      Domicile: Embrun.
      Nom, qualité: (M.) Banal, Jean Pierre.
    - Apprentissage., 15 juin 1751; MC/ET/XXXVIII/389
      Nom, qualité: (M.) Lanfraux, Jean.
      Nom, qualité: (M.) Galliard, Jacques.
    - Constitution., 15 juin 1751; MC/ET/XXXVIII/389
      Nom, qualité: (M.) Blin de Barly, Vinditien Antoine.
      Profession: officier dhinfanterie.
      Nom, qualité: (M.) Sage, Annibal Prosper Auguste Joseph.
      Profession: employe fermes du roi.
    - Procuration déposee., 16 juin 1751; MC/ET/XXXVIII/389
      Nom, qualité: (M.) Midy, Louis.
      Profession: négociant.
      Nom, qualité: (M.) Midy, Nicolas.
      Nom, qualité: (M.) Degaus, Jean Francois (bourgeois de Paris)
    - Quittance aux consignations., 16 juin 1751; MC/ET/XXXVIII/389
      Nom, qualité: (M.) Quiette, Francois.
      Profession: capitaine des vivres.
      Nom, qualité: (M.) Gobillon, Philippe.
      Profession: marchand-mercier.
    - Titre nouvel, maison, Aubervilliers., 17 juin 1751; MC/ET/XXXVIII/389
      Nom, qualité: (M.) Gateau, Jean Nicolas.
      Nom: (personne morale) Oeuvre et Fque-St-Christophe D'Aubervilliers.
      Domicile: Aubervilliers, paroisse Saint-Christophe
    - Don mutuel., 18 juin 1751; MC/ET/XXXVIII/389
      Nom, qualité: (M.) Lemaire ou Bonnefoy, Jean Sebastien.
      Nom, qualité: (Mme ou Mlle) Leclouar, Madeleine.
    - Mariage., 20 juin 1751; MC/ET/XXXVIII/389
      Nom, qualité: (M.) Dubie, Pierre Gilbert.
      Nom, qualité: (Mme ou Mlle) Grandisier, Marie Angelique
    - Apprentissage, met-vitrier., 20 juin 1751; MC/ET/XXXVIII/389
      Nom, qualité: (M.) Moncelet, Louis.
      Nom, qualité: (M.) Deslions, Louis.
    - Apprentissage, met-sculpteur., 20 juin 1751; MC/ET/XXXVIII/389
      Nom, qualité: (M.) Alavoine, Etienne.
      Nom, qualité: (M.) Couette, Eloy.
    - Bail, maison, Paris, rue Maubuc., 21 juin 1751; MC/ET/XXXVIII/389
      Nom: (personne morale) Prieure Saint-Martin de Paris.
      Nom, qualité: (M.) Othon, Francois.
      Profession: aubergiste.
    - Procuration., 21 juin 1751; MC/ET/XXXVIII/389
      Nom, qualité: (M.) Boyer, Romeric.
      Domicile: Remiremont.
      Nom, qualité: (M.) Ledreau, Adrien (bourgeois de Paris)
    - Apprentissage, met-sculpteur., 21 juin 1751; MC/ET/XXXVIII/389
      Nom, qualité: (M.) Prillieux, Sebastien.
      Nom, qualité: (M.) Supligeaux, Germain Francois.
    - Transport., 21 juin 1751; MC/ET/XXXVIII/389
      Nom, qualité: (M.) Aubry, Jean Baptiste Denis.
      Nom, qualité: (M.) Gareau, Jean.
      Profession: tabellion.
      Domicile: Saint-Gratien
    - Obligation rapportee., 21 juin 1751; MC/ET/XXXVIII/389
      Nom, qualité: (M.) Philippe, Charles.
      Nom, qualité: (M.) Marchand, Yves
    - Notoriete apres décès., 21 juin 1751; MC/ET/XXXVIII/389
      Nom, qualité: (Mme ou Mlle) Pelletier, Nicole.
      Nom, qualité: (M.) Audenet, Pierre.
      Profession: chirurgien major hopital.
      Domicile: Charleville
    - Inventaire après décès de Jean-Baptiste Lesueur., 21 juin 1751; MC/ET/XXXVIII/389
      Nom, qualité: (M.) Lesueur, Jean-Baptiste.
      inventaire après décès; Lesueur, Jean-Baptiste
    - Transport., 22 juin 1751; MC/ET/XXXVIII/389
      Nom, qualité: (M.) Barbier de Landrerie, Philippe.
      Nom, qualité: (Mme ou Mlle) Planteau, Jeanne.
      Nom: (personne morale) Oeuvre et Fque-Notre-Dame-Des-Vertus d' Aubervilliers.
      Domicile: Aubervilliers, notre-Dame-des-Vertus
    - Alloue., 22 juin 1751; MC/ET/XXXVIII/389
      Nom, qualité: (Mme ou Mlle) Doriau, Armande Bernardine.
      Nom, qualité: (M.) Roussel, Benoit.
    - Apprentissage, met-sculpteur., 22 juin 1751; MC/ET/XXXVIII/389
      Nom, qualité: (M.) Lalonde, Pierre.
      Nom, qualité: (M.) Foliot, Toussaint.
    - Mariage., 23 juin 1751; MC/ET/XXXVIII/389
      Nom, qualité: (M.) Guibout, Jean.
      Profession: rotisseur.
      Nom, qualité: (Mme ou Mlle) Dumast, Marie Madeleine
    - Transport de droits successifs., 23 juin 1751; MC/ET/XXXVIII/389
      Nom, qualité: (Mme ou Mlle) Delahaye, Marie Anne Angelique.
      Nom, qualité: (M.) Dieulafait, Pierre Martin.
    - Alloue., 23 juin 1751; MC/ET/XXXVIII/389
      Nom, qualité: (Mme ou Mlle) Mourille, Marie Madeleine.
      Nom, qualité: (Mme ou Mlle) Roux, Jeanne Pierrette Victoire.
      Profession: brodeuse en bas.
      Nom, qualité: (M.) Dorliac, Jean Gabriel.
      Profession: marchand de bas.
    - Alloue., 24 juin 1751; MC/ET/XXXVIII/389
      Nom, qualité: (Mme ou Mlle) Meulard, Louise Felicite Victoire.
      Nom, qualité: (M.) Regnault, Pierre.
    - Transport de droits successifs., 24 juin 1751; MC/ET/XXXVIII/389
      Nom, qualité: (Mme ou Mlle) Denis, Marie Francoise.
      Nom, qualité: (M.) Huet, Pierre.
      Profession: gagne denier.
    - Bail, verger, Gantelliere(la), par-Courson., 24 juin 1751; MC/ET/XXXVIII/389
      Nom, qualité: (M.) Deschamps, Guillaume.
      Profession: carrier.
    - Apprentissage, met-sculpteur, Paris., 24 juin 1751; MC/ET/XXXVIII/389
      Nom, qualité: (M.) Pisson, Marin Antoine.
      Nom, qualité: (M.) Vinceneux, Jean Baptiste.
      Profession: sculptur.
    - Apprentissage, met-peintre, Paris., 24 juin 1751; MC/ET/XXXVIII/389
      Nom, qualité: (M.) Foure, Louis Antoine.
      Nom, qualité: (M.) Mourin, Louis.
    - Transport., 25 juin 1751; MC/ET/XXXVIII/389
      Nom, qualité: (M.) Lion Dusablon, Claude.
      Profession: commissaire des guerres.
    - Sous-bail, boutique, Paris, grande rue du Faubourg-Saint-Martin., 26 juin 1751; MC/ET/XXXVIII/389
      Nom, qualité: (M.) Hugot, Sebastien.
      Nom, qualité: (Mme ou Mlle) Tiremache, Genevieve.
      Nom, qualité: (M.) Bourdon, Jacques.
      Profession: garcon boulanger.
      Nom, qualité: (Mme ou Mlle) Devouges, Marie Madeleine.
    - Mariage., 27 juin 1751; MC/ET/XXXVIII/389
      Nom, qualité: (M.) Aiot, Jean.
      Nom, qualité: (Mme ou Mlle) Garnier, Marie Suzanne
    - Testament., 28 juin 1751; MC/ET/XXXVIII/389
    - Vente, piece de vignes, Gie-sur-Seine., 28 juin 1751; MC/ET/XXXVIII/389
      Nom, qualité: (Mme ou Mlle) Lefevre, Anne Claude.
      Nom, qualité: (M.) Michelot, Pierre Jean.
      Profession: bailly.
      Domicile: Gie-sur-Seine.
      Nom, qualité: (M.) Milet, Pierre Paul.
    - Inventaire après décès de François Pommier., 28 juin 1751; MC/ET/XXXVIII/389
      Nom, qualité: (M.) Pommier, François.
      Profession: chef d'atelier du pavé de la Ville.
      inventaire après décès; Pommier, François
    - Bail, boutique, Paris, rue du Temple., 28 juin 1751; MC/ET/XXXVIII/389
      Profession: macon entrepreneur batiments (maître).
      Nom, qualité: (M.) Barbe, Brice.
      Profession: rotisseur (maître).
      Nom, qualité: (Mme ou Mlle) Fleury, Marie Jeanne.
    - Quittance., 29 juin 1751; MC/ET/XXXVIII/389
      Nom, qualité: (M.) Guerin, Louis Antoine (bourgeois de Paris).
    - Apprentissage, met-rubannier, Paris., 29 juin 1751; MC/ET/XXXVIII/389
      Nom, qualité: (M.) Benard, Claude.
      Nom, qualité: (M.) Dupre, Medard.
    - Inventaire après décès de Joseph Dominique Vasseur., 30 juin 1751; MC/ET/XXXVIII/389
      Nom, qualité: (M.) Vasseur, Joseph Dominique.
      Profession: écrivain public.
      inventaire après décès; Vasseur, Joseph Dominique
  - Minutes. 1751, juillet - août, juillet - août 1751; MC/ET/XXXVIII/390
    - Rente sur le roi, constitution, postes., 3 juillet 1751; MC/ET/XXXVIII/390
      Nom, qualité: (M.) Dupont, Sebastien.
      Nom, qualité: (Mme ou Mlle) Thibault, Marie.
    - Rente sur le roi, constitution, postes., 3 juillet 1751; MC/ET/XXXVIII/390
      Nom, qualité: (Mme ou Mlle) Le Riche, Marie Nicole.
      Nom, qualité: (M.) Mauny, Jean.
      Profession: tabletier
    - Vente, maison, terre, Vinantes., 3 juillet 1751; MC/ET/XXXVIII/390
      Nom, qualité: (Mme ou Mlle) Simon, Madeleine Elisabeth.
      Nom, qualité: (Mme ou Mlle) Simon de Molignon, Maie.
      Nom, qualité: (Mme ou Mlle) Simon de Vincy, Julle.
      Nom, qualité: (M.) Boucher, Remy.
      Profession: fermier.
      Domicile: Monge (dammartin-en-Goele) ou Montge
    - Obligation., 3 juillet 1751; MC/ET/XXXVIII/390
      Domicile: Monge (dammartin-en-Goele ou Montge.
      Nom, qualité: (M.) Boucher, Robert.
      Domicile: Plessis-Beleville (le) (dammartin-en-Oele)
    - Alloue, métier eventailiste, Paris., 3 juillet 1751; MC/ET/XXXVIII/390
      Nom, qualité: (Mme ou Mlle) Marny, Francoise.
      Nom, qualité: (Mme ou Mlle) Leduc, Marie Marguerite.
      Nom, qualité: (M.) Fache, Nicolas.
      Profession: eventailliste (maître).
    - Mariage., 4 juillet 1751; MC/ET/XXXVIII/390
      Nom, qualité: (M.) Mangot, Jean Baptiste.
      Nom, qualité: (Mme ou Mlle) Lefrancois, Marie Charlotte.
    - Apprentissage, métier vitrier, Paris., 4 juillet 1751; MC/ET/XXXVIII/390
      Nom, qualité: (M.) Lebrun, Jean Batiste.
      Nom, qualité: (M.) Petiet, Jean.
    - Apprentissage, métier vitrier, Paris., 4 juillet 1751; MC/ET/XXXVIII/390
      Nom, qualité: (M.) Baron, Pierre Claude.
      Nom, qualité: (M.) Lafosse, Jean.
    - Apprentissage, métier sculpteur, Paris., 4 juillet 1751; MC/ET/XXXVIII/390
      Nom, qualité: (M.) Faussoieux, Jan Baptiste.
      Nom, qualité: (M.) Robinot, Francois.
      Profession: sculpteur de l'academiede Saint-luc.
    - Rente, quittance de rachat., 4 juillet 1751; MC/ET/XXXVIII/390
      Nom, qualité: (M.) Lecuit, Pierre.
      Nom, qualité: (M.) Sellier, Toussaint.
      Profession: charpentier.
    - Mariage., 4 juillet 1751; MC/ET/XXXVIII/390
      Nom, qualité: (M.) Peze, Jean Claude.
      Profession: mercier (marchand).
      Nom, qualité: (Mme ou Mlle) Donay, Anne.
      Nom, qualité: (Mme ou Mlle) Maron, Marie Anne.
    - Mariage., 4 juillet 1751; MC/ET/XXXVIII/390
      Nom, qualité: (M.) Foure, Jacques Francois.
      Profession: peintre à l'academie de Saint-luc.
      Nom, qualité: (Mme ou Mlle) Meunier, Marguerite Michee.
      Nom, qualité: (Mme ou Mlle) Felix, Marie Madeleine.
    - Mariage., 4 juillet 1751; MC/ET/XXXVIII/390
      Nom, qualité: (M.) Harel, Pierre.
      Nom, qualité: (Mme ou Mlle) Godard, Jeanne Elisabeth.
      Nom, qualité: (M.) Rabault, Nicolas Joseph.
      Profession: cordonnier
    - Apprentissage, métier doreur, Paris., 5 juillet 1751; MC/ET/XXXVIII/390
      Nom, qualité: (M.) Souhard, Jacquess.
      Nom, qualité: (M.) Villain, Charles Nicolas.
    - Succession, transaction., 5 juillet 1751; MC/ET/XXXVIII/390
      Nom, qualité: (Mme ou Mlle) Poiret, Marie Jeanne.
      Nom, qualité: (M.) Peltier, Pierre.
      Profession: menuisier (maître).
    - Succession, transport de droits., 5 juillet 1751; MC/ET/XXXVIII/390
      Nom, qualité: (M.) Deslandes, Louis.
      Domicile: Lanelles (normandie)
    - Mariage., 5 juillet 1751; MC/ET/XXXVIII/390
      Nom, qualité: (M.) Deshautel, Ambroise Jacques.
      Profession: rubannier (compagnon).
      Nom, qualité: (Mme ou Mlle) Le Roy, Marie Anne.
      Nom, qualité: (M.) Loir, Joseph.
    - Mariage., 5 juillet 1751; MC/ET/XXXVIII/390
      Nom, qualité: (M.) Saint-Yon de, Jean Baptiste (écuyer).
      Nom, qualité: (Mme ou Mlle) Talon, Marguerite Sebastienne.
    - Compte., 5 juillet 1751; MC/ET/XXXVIII/390
      Nom, qualité: (M.) Guerin, Jacques.
      Nom, qualité: (M.) Dohy, Pierre Joseph.
    - Succession, quittance., 6 juillet 1751; MC/ET/XXXVIII/390
      Nom, qualité: (M.) Grato, Francois.
      Profession: miroitier (marchand)
    - Vente, quittance, legumes et denrees de jardinage, Pris., 6 juillet 1751; MC/ET/XXXVIII/390
      Nom, qualité: (Mme ou Mlle) Frelard, Marie Claude.
      Nom, qualité: (M.) Gosselin, Marin.
      Nom, qualité: (M.) Letue, Andre.
      Nom, qualité: (Mme ou Mlle) Fourcaux, Denise.
    - Inventaire après décès de Marie Thérèse Sola, épouse d'Alexis Lebault., 6 juillet 1751; MC/ET/XXXVIII/390
      Nom, qualité: (Mme ou Mlle) Sola, Marie Thérèse.
      Nom, qualité: (M.) Lebault, Alexis.
      Profession: peintre (compagnon).
      inventaire après décès; Sola, Marie Thérèse; Lebault, Alexis
    - Cautionnement., 7 juillet 1751; MC/ET/XXXVIII/390
      Nom, qualité: (Mme ou Mlle) La Farge de, Marguerite.
      Relations: épouse de l'intervenant 2, caution de l'intervenant 2.
      Nom, qualité: (M.) La Rocque de, Jean Baptiste (bourgeois de Paris).
      Nom, qualité: (M.) Cornier de La Bretouche, Antoine.
      Nom, qualité: (Mme ou Mlle) Cornier Du Coulombier, Anne
    - Bail, terre, Epiais., 8 juillet 1751; MC/ET/XXXVIII/390
      Nom, qualité: (Mme ou Mlle) Petit de Lasalle, Anne Francoise.
      Domicile: Paris, communaute des Orphelines de l'Enfant Jesus.
      Nom, qualité: (Mme ou Mlle) Petit de La Salle, Francoise Victoire.
      Nom, qualité: (M.) Prevost, Pierre.
      Domicile: Epiais
    - Rente, constitution., 8 juillet 1751; MC/ET/XXXVIII/390
      Profession: sculpter (maître).
    - Apprentissage, métier vitrier, Paris., 8 juillet 1751; MC/ET/XXXVIII/390
      Nom, qualité: (M.) Gueullette, Marc Andre.
      Nom, qualité: (M.) Oran, Jacques.
    - Mariage., 8 juillet 1751; MC/ET/XXXVIII/390
      Nom, qualité: (M.) Laignelet, Pierre Etienne.
      Profession: marchand de vin (garcon).
      Nom, qualité: (Mme ou Mlle) Durand, Marie Edmee Felicite.
      Profession: marchande de maree.
    - Mariage., 8 juillet 1751; MC/ET/XXXVIII/390
      Nom, qualité: (Mme ou Mlle) Hyesse, Marie Catherine.
    - Succession, quittance., 9 juillet 1751; MC/ET/XXXVIII/390
    - Mariage., 10 juillet 1751; MC/ET/XXXVIII/390
      Nom, qualité: (M.) Blanchard, Pierre.
      Nom, qualité: (Mme ou Mlle) Dauvet, Elisabeth.
      Domicile: Montmartre
    - Bail, maison, Cormeilles., 11 juillet 1751; MC/ET/XXXVIII/390
      Nom, qualité: (M.) Hebert, Matthieu Louis.
      Profession: epicier (marchand).
      Relations: créancier(e) de l'intervenant 2.
      Nom, qualité: (Mme ou Mlle) Fromont, Elisabeth.
      Nom, qualité: (M.) Hebert, Matthieu.
      Nom, qualité: (M.) Fessard, Nicolas.
      Domicile: Cormeilles
    - Bail, appartement, Paris, rue du Faubourg Saint-Laurent., 11 juillet 1751; MC/ET/XXXVIII/390
      Nom, qualité: (M.) Lotiliers, Pierre.
      Profession: nourrisseur de bestiaux.
      Nom, qualité: (Mme ou Mlle) Saurel, Antoinette.
      Relations: sœur de l'intervenant 4.
      Nom, qualité: (Mme ou Mlle) Vassout, Marie Antoinette.
    - Mariage., 11 juillet 1751; MC/ET/XXXVIII/390
      Nom, qualité: (M.) Merillon, Pierre.
      Nom, qualité: (Mme ou Mlle) Chauvar, Marie Louise.
    - Mariage., 11 juillet 1751; MC/ET/XXXVIII/390
      Nom, qualité: (M.) Barbe, Charles Francois.
      Nom, qualité: (Mme ou Mlle) Quantin, Francoise.
    - Alloue, métier brodeuse, Paris., 11 juillet 1751; MC/ET/XXXVIII/390
      Nom, qualité: (Mme ou Mlle) Brou, Marie Marguerite.
      Nom, qualité: (Mme ou Mlle) Jacob, Marguerite Jacqueline.
      Profession: brodeuse (maître).
      Nom, qualité: (M.) Louvin, Louis.
      Profession: brodeur (maître).
    - Apprentissage, métier sculpteur, Paris., 11 juillet 1751; MC/ET/XXXVIII/390
      Nom, qualité: (M.) Mattheret, Jean Francois.
      Nom, qualité: (M.) Meta, Francois.
      Profession: sculpteur de l'academie de saint-luc.
    - Apprentissage, métier peintre, Paris., 12 juillet 1751; MC/ET/XXXVIII/390
      Nom, qualité: (M.) Paradis, Pierre Grmain.
      Profession: peintre de l'academie de saint-luc.
    - Succession, transaction., 12 juillet 1751; MC/ET/XXXVIII/390
      Nom, qualité: (Mme ou Mlle) Paillard, Louise.
      Nom, qualité: (M.) Porcheron.
      Domicile: Nemours.
      Nom, qualité: (M.) Silvain.
    - Vente, terre, Fonches (picardie)., 12 juillet 1751; MC/ET/XXXVIII/390
      Nom, qualité: (M.) Quenescourt, Charles.
      Profession: maitre des postes.
      Domicile: Fonches (picardie)
    - Succession, notoriete., 13 juillet 1751; MC/ET/XXXVIII/390
      Nom, qualité: (Mme ou Mlle) Pivent, Marie Catherine.
      Nom, qualité: (M.) Le Duc, Charles.
      Profession: cordonnier (maître)
    - Alloue, métier boutonnier, Paris., 13 juillet 1751; MC/ET/XXXVIII/390
      Nom, qualité: (Mme ou Mlle) Leduc, Marie Catherine.
      Nom, qualité: (M.) Bouchon, Francois.
      Profession: boutonnier (maître).
    - Traite d'office, office de garde archer de la ville, Paris., 13 juillet 1751; MC/ET/XXXVIII/390
      Nom, qualité: (Mme ou Mlle) Poulard, Marie Louise.
      Nom, qualité: (M.) Fromentin, Claude.
      Profession: jardinier (maître),garde archer de la ville.
      Nom, qualité: (M.) Meunier, Jacques.
      Domicile: Villette-St-Lazare (la)
    - Rente, constitution., 13 juillet 1751; MC/ET/XXXVIII/390
      Domicile: Villette-St-Lazare (la).
      Nom, qualité: (Mme ou Mlle) Doussains, Marie Eanne.
      Nom, qualité: (M.) Carrque, Charles.
    - Procuration., 13 juillet 1751; MC/ET/XXXVIII/390
      Nom, qualité: (M.) Jarlot, Louis (bourgeois de Paris).
    - Inventaire après décès de Jacques Dubord., 13 juillet 1751; MC/ET/XXXVIII/390
      Nom, qualité: (M.) Dubord, Jacques.
      Profession: limonadier
      inventaire après décès; Dubord, Jacques